# 陈版求助，关于拟IPO 企业为实际控制人支付 EMBA 学费的考虑

提问人：768895149 时间：2021-04-14 11:33:02
陈版好，
申报期内，发行人为实际控制人（同时为董事长）支付EMBA学费，假如 100 万元，款项一次性支付，学制为 3 年。
公司已制定高管学习计划和预算，相关内部审批程序都履行完成，且各年度均有计划（且规定，如期限内离职等需偿还学费）。请问：
1 、对于该相关支出是否有可能认定为是公司的培训计划支出，提高管理人员管理能力，而不作为关键管理人员薪酬披露，且不属于职工教育经费，同时不通过应付职工薪酬核算。是否存在解释空间？
2 、对于一次性支付款项，是否能挂账预付款项或长期待摊费用，按照学制 3 年进行分期摊销，即默认未学制 3 年是公司相关利益流入的收益期限，在该期限内进行摊销。
3 、所得税上趋于谨慎考虑已纳税调增。
以上，谢谢。

回答人：chenyiwei
EMBA属于个人学历教育，根据财建[2006]317号文和《企业财务通则（ 2006 ）》第四十六条规定，企业承担此类支出应作为职工薪酬或者对股东的分配处理，不能作为职工教育经费列支。发生时一次性计入损益。并需作为关联交易予以披露。
鉴于该企业拟IPO，建议规范操作，企业不应承担此类个人支出。不要为了这些涉及金额不大的问题影响整个IPO的大局。